臺灣臺中地方法院民事判決　　　　　　100年度簡上字第271號
上　訴　人　蔡宜沁
被上訴人　　張寶猜
　　　　　　　　　　　　樓之9
上列當事人間請求損害賠償事件，上訴人對於中華民國100年8月
25日本院民事庭100年度中簡字第1756號第一審判決提起上訴，
本院於民國100年12月16日言詞辯論終結，判決如下：
    主      文
上訴駁回。
第二審訴訟費用由上訴人負擔。
    事實及理由
一、被上訴人（即第一審之原告）部分：
  (一)於原審起訴主張：兩造同為「景開養生事業公司」之會員，
    於民國99年8月7日下午2時30分許，雙方在臺中市○區○○
    ○路286號之公司聚會中，因細故發生爭執，上訴人基於傷
    害之犯意，徒手抓被上訴人之臉、頸、手，並推擠被上訴人
    ，致被上訴人跌倒撞及一旁置物櫃，受有左後背挫傷及左臉
    頰、右側頸、右前臂瘀傷之傷害，被上訴人計支出醫療費用
    新臺幣（下同）16,860元，及精神受極大痛苦，上訴人應賠
    償精神慰撫金100,000元，爰依民法第184條第1項前段、第
    195 條第1項規定，提起本件訴訟等語；並聲明：被告應給
    付原告116,860元，及自起訴狀繕本送達翌日即100年7月30
    日起至清償日止，按年息5%計算之利息等語。
  (二)於本院聲明：(1)上訴駁回；(2)第二審訴訟費用由上訴人負擔
    。而其陳述除與原判決所載相同者茲予引用外，補稱：其確
    實遭上訴人抓傷，且遭上訴人推倒撞及鐵櫃等語。
二、上訴人（即第一審之被告）部分：
  (一)於原審抗辯：原告背傷並非被告所造成，另就原告請求醫療
    費用部分，有醫療院所收據者，被告沒有意見，至於能量茶
    露部分，沒有醫生證明屬醫療所必要，原告不同意支付，又
    原告請求之精神慰撫金過高等語，資為抗辯。
  (二)於本院聲明：(1)原判決不利於上訴人之部分廢棄。(2)前項廢
    棄部分，被上訴人在第一審之訴駁回。(3)第一、二審訴訟費
    用由被上訴人負擔。並稱：其願意賠償被上訴人如原審判決
    之醫療費用4,620元，然其現無工作，難以生活，原審判命
    上訴人應給付被上訴人20,000元慰撫金實屬過高。
三、原審對於被上訴人之請求，判決被上訴人部分勝訴，部分敗
    訴（原審判決上訴人應給付被上訴人24,620元，及自100年7
    月30日起至清償日止，按年息5%計算之利息，並駁回被上訴
    人其餘之訴），上訴人不服，提起上訴，求為判決：(一)原判
    決不利上訴人部分廢棄；(二)上開廢棄部分，被上訴人在第一
    審之訴駁回；(三)第一、二審訴訟費用由被上訴人負擔。被上
    訴人則聲明：(一)上訴駁回；(二)第二審訴訟費用由上訴人負擔
    。
四、本院之判斷：
    查被上訴人主張兩造於99年8月7日下午2時30分許，在臺中
    市○區○○○路286號之公司聚會中，因細故發生爭執，上
    訴人基於傷害之故意，徒手抓被上訴人之臉、頸、手，並推
    擠原告，致被上訴人跌倒撞及一旁置物櫃，受有左後背挫傷
    及左臉頰、右側頸、右前臂瘀傷之傷害等情，業據被上訴人
    提出相片、醫療費用收據、診斷證明書、臺灣臺中地方法院
    檢察署99年度偵字第21902號起訴書及本院99年度簡字第998
    號刑事判決附卷為證。又上訴人所涉傷害犯行，業據本院刑
    事庭判處被告拘役20日確定，並經本院調閱99年度簡字第
    998號刑事案卷核閱無訛，足認被上訴人主張之事實為真實
    。本件被上訴人起訴主張依侵權行為之法律關係，請求上訴
    人賠償，經原審判命上訴人應給付被上訴人醫藥費用4,620
    元、精神慰撫金2萬元，共計24,620元。上訴人則以：原審
    判命之精神慰撫金過高等語置辯。準此，本件所應審究之爭
    點即為：被上訴人得請求上訴人賠償之精神慰撫金金額若干
    ？茲說明如下：
  (一)按因故意或過失，不法侵害他人之權利者，負損害賠償責任
    ；不法侵害他人之身體或健康者，對於被害人因此喪失或減
    少勞動能力或增加生活上之需要時，應負損害賠償責任。另
    不法侵害他人之身體、健康、名譽、自由、信用、隱私、貞
    操，或不法侵害其他人格法益而情節重大者，被害人雖非財
    產上之損害，亦得請求賠償相當之金額，民法第184條第1項
    前段、第193條第1項及第195條第1項，分別定有明文。本件
    上訴人既有上述傷害行為，致被上訴人受有前揭傷勢，自屬
    不法侵害原告之身體權及健康權，被上訴人依前開規定請求
    上訴人賠償精神上之損害，並無不合。
  (二)復按慰撫金之多寡，應斟酌雙方之身份、地位、資力與加害
    之程度及其他各種情形核定相當之數額，其金額是否相當，
    自應依實際加害情形與被害人所受之痛苦及雙方之身份、地
    位、經濟狀況等關係決定之。爰審酌本件被上訴人係高職畢
    業，目前沒有工作，曾從事美容業，名下有不動產土地及房
    屋各1筆、另有投資3筆；而上訴人則係高職畢業，目前沒有
    工作，名下無任何財產等情，業經兩造自陳在卷，並有稅務
    電子閘門資料查詢表附卷可稽；另參之本件事故乃兩造因細
    故發生爭執所致，被上訴人因上訴人行為所受傷害多屬表皮
    瘀傷及其精神上所受痛苦程度等一切情狀，認原審判命上訴
    人給付被上訴人精神慰撫金2萬元，即屬允當。
五、綜上，原審判命上訴人給付被上訴人24,620元，並依職權宣
    告假執行，於法並無不合。上訴意旨指摘原判決不當，求予
    廢棄改判，為無理由，應駁回其上訴。
六、本件事證已臻明確，兩造其餘攻擊、防禦方法及未經援用之
    證據，經本院斟酌後，認為均不足以影響本判決之結果，自
    無一一詳予論駁之必要，併此敘明。
七、結論：本件上訴為無理由，依民事訴訟法第436條之1第3項
    、第449條第1項、第78條，判決如主文。
中    華    民    國   100    年    12    月    30    日
                  民事第三庭  審判長法  官  顏世傑
                                    法  官  黃峻隆
                                    法  官  陳俞伶
正本證明與原本無異。
不得上訴。
中    華    民    國   100    年    12    月    30    日
                                    書記官  江慧貞